臺灣士林地方法院民事判決
                                      110年度訴字第923號
原      告  甲○○  
訴訟代理人  雷皓明律師
複代理人    蔡愷凌律師
            楊筑鈞律師
被      告  乙○○  
訴訟代理人  葛孟靈律師
上列當事人間請求侵權行為損害賠償事件，本院於民國111年3月
7日言詞辯論終結，判決如下：
    主  文
原告之訴及假執行之聲請均駁回。
訴訟費用由原告負擔。
    事  實  及  理  由
一、原告主張：伊與訴外人乙○○於民國84年7月6日結婚，被告明
    知乙○○為有配偶之人，自104年起至108年9月15日止，於附
    表所示時地，與乙○○有曖昧，且多次共同入住新北市汐止區
    吉林汽車旅館、新北市汐止區芬多精加香汽車旅館、及新北
    市三重區新加坡汽車旅館，發生多次性行為(詳附表所示)，
    並有逾越一般已婚男女與異性交往分際之行為，而侵害伊之
    配偶權及本於配偶之身分法益而情節重大，致伊受非財產上
    之損害即精神慰撫金新臺幣(下同)100萬元，爰依民法第184
    條第1項前段、第184條第1項後段、第195條第1、3項規定，
    提起本件訴訟等語。並聲明：㈠被告應給付原告100萬元，及
    自起訴狀繕本送達翌日起至清償日止，按週年利率百分之5
    計算之利息。㈡願供擔保，請准宣告假執行。
二、被告則以：伊未與乙○○至汽車旅館發生性行為，伊與乙○○並
    無交情，也不知乙○○之婚姻狀況；縱認伊須負侵權行為損害
    賠償責任，惟伊已與原告達成訴訟外之和解，原告不得再對
    伊請求損害賠償等語，資為抗辯。並答辯聲明：㈠原告之訴
    駁回。㈡如受不利判決，願供擔保，請准宣告免為假執行。
三、原告主張其與乙○○於84年7月6日結婚，其為乙○○之配偶等情
    ，業據其提出戶籍謄本為證(見本院卷第22頁)，堪認原告此
    部分之主張為真實。
四、按民事訴訟如係由原告主張權利者，應先由原告負舉證之責
    ，若原告先不能舉證，以證實自己主張之事實為真實，則被
    告就其抗辯事實即令不能舉證，或其所舉證據尚有疵累，亦
    應駁回原告之請求。又按就侵權行為言，被害人應就行為人
    因故意或過失，不法侵害其權利之事實負舉證責任。原告主
    張被告與乙○○有於附表所示時間、地點發生性行為，有逾越
    一般已婚男女與異性交往分際之行為，侵害其配偶權及基於
    配偶身分之法益等語，並提出乙○○手機之通聯紀錄、手機衛
    星定位資料、乙○○與被告間之電子郵件、照片、義大利旅遊
    資料及照片、證人乙○○之證述、證人丙○○之證述為據，(見
    本院卷第24至34頁、第36至54頁、第154至160頁、第162頁
    、第185至193頁、第220至225頁、第275至279頁、第358至3
    63頁)，為被告否認，並以前揭情詞置辯。惟查：
　㈠原告主張被告曾於104年間傳送「我愛你」之訊息予乙○○等語
    (即附表編號1)，惟原告聲請訊問之證人乙○○證述：伊與被
    告是海悅廣告公司的同事，伊就被告有無於104年間傳送「
    我愛你」之訊息予伊，已經沒有印象，伊也未留有104年間
    伊與被告間通訊軟體之通話內容紀錄等語(見本院卷第219至
    220頁)。則依證人乙○○之證述，尚不能證明被告有於104年
    間傳送「我愛你」訊息予乙○○。故原告主張被告曾於104年
    間傳送「我愛你」訊息予乙○○等語，難認可採。
　㈡證人乙○○雖證稱：其與被告確有於如附表所示時、地在汽車
    旅館與被告有時發生性行為，有時為逾越一般男女交往分際
    之行為等語，並有原告提出之乙○○手機定位資料為證(見本
    院卷第36至54頁、第220至221頁)。惟乙○○亦證稱：被告靠
    近左胸位置有疤痕等語(見本院卷第225頁、第369頁)，然依
    被告所提之三軍總醫院附設民眾診療服務處之診斷證明書已
    載明被告左側乳房無手術疤痕，有該診斷證明書可稽(見本
    院卷第345頁)。衡諸常情常理，倘若如乙○○所述於其手機定
    位在汽車旅館之時間(即如附表所示時、侵權行為)，其係與
    被告在汽車旅館內為性交、或為逾越一般已婚男女與異性交
    往分際之行為，其親密性接觸行為之次數非少，則乙○○證述
    被告胸部特徵，顯與上開診斷證明書所載內容不符，故乙○○
    證述其係與被告至附表所示之汽車旅館為性行為或逾越一般
    男女社交分際之行為等語，難認足採。原告雖主張：現今醫
    美技術發達，可以醫美除去疤痕，故不能以診斷證明書記載
    無疤痕，即認被告與乙○○為性行為時，被告左胸無疤痕等語
    ，惟原告並未提出任何證據證明被告確有除疤痕乙節，尚難
    認原告此部分之主張為可取。況被告曾因原告向訴外人陳述
    其與乙○○有性行為，而對原告提出誹謗之刑事告訴，經被告
    撤回對原告之告訴，並經檢察官對原告為不起訴處分；又原
    告曾因懷疑被告為乙○○外遇之對象，而對被告及乙○○提出妨
    害婚姻及家庭之刑事告訴，因相(通)姦罪已除罪化，經檢察
    官為不起訴處分等情，有臺灣臺北地方檢察署109年度偵第1
    7849號不起訴處分書、臺灣新北地方檢察署109年度偵字第2
    6209號不起訴處分書可稽(見本院卷第203至204頁、第209至
    210頁)；且證人甲○○證稱：乙○○於109年8月12日打電話給我
    ，請我跟被告轉達表示希望被告撤回對原告誹謗之告訴，他
    們不會提起任何民事訴訟，希望大事化小，請我務必轉達，
    於通話後約1小時，我就聯絡被告說乙○○他們希望和解的事
    ，被告不願意也不高興，因為被告被誤會，後來是因我一直
    勸被告，被告始同意乙○○的提議，被告才撤告等語(見本院
    卷第226至227頁)，核與被告所提之訊息對話紀錄內容相符(
    見本院卷第205頁)，並有臺灣新北地方檢察署109年度偵字
    第26209號不起訴處分書可稽(見本院卷第209至210頁)，故
    證人甲○○之證述乙○○有打電話給其，請其聯絡通知被告關於
    乙○○希望和解撤告乙情，應為可採。而乙○○卻證述其未打電
    話與甲○○表示要求被告和解撤告等情，與事實不符；況乙○○
    與原告之婚姻關係仍存續中，乙○○雖同為不法侵害原告配偶
    權及配偶身分法益之共同行為人，惟原告僅對被告提起本件
    訴訟請求賠償，卻未對乙○○請求，乙○○與被告立場顯非同一
    ，則乙○○之證述難免有避重就輕或偏頗之虞，故本院認乙○○
    之證述，仍須有其他證據足資佐證為真實外，尚難僅憑其證
    述，逕認足採。是上開乙○○手機之定位紀錄及乙○○之證述，
    僅能證明乙○○於附表所示時、地在該等汽車旅館，惟尚不足
    以證明與乙○○在該等汽車旅館發生性行為或逾越一般已婚男
    女與異性交往分際行為之對象為被告。
　㈢又依原告所提之被告與乙○○間通聯紀錄及電子郵件，固可證
    明被告與乙○○間有多通電話聯絡紀錄(見本院卷第24至34頁)
    ，惟原告並未提出被告與乙○○於該等通聯對話內容；況被告
    與乙○○為同事，且有合作過案場，亦經丙○○證述在卷(見本
    院卷第360、362頁)，則被告與乙○○難免會因公事或研習會
    之事宜而為聯繫，故尚難以其間通話聯絡次數多，即逕認其
    二人有為性行為或逾越一般男女社交分際之行為，而有侵害
    原告之配偶權或配偶身分法益。且依上開原告所提之被告與
    乙○○間電子郵件內容，亦未見有被告使用任何親密或逾越一
    般男女社交分際之文字詞句。原告雖主張被告向乙○○表示「
    已幫你報名，不謝！回饋方式，接送小妹回案場及赴論壇地
    點…」、「我好累，賴一天。回家又寫e-mial，該你忙一下
    了，我眼睛好酸喔！」(見本院卷第185至第187頁)，顯見兩
    人互動親密等語，惟依上開內容，尚難認已逾一般已婚男女
    與異性社交分際之對話；另原告雖主張被告傳送予乙○○之電
    子郵件內容有「Tks my dear」字句，顯有逾一般男女交往
    分際(見本院卷第189頁)，惟依該封電子郵件內容並無前後
    內容，被告雖傳送「Tks my dear」予乙○○，惟於信件中以
    英文「my dear」稱呼對方乃一般禮貌性稱呼，尚難謂有何
    不法侵害原告之配偶權或以背於善良風俗之方法侵害原告之
    配偶身分法益。復原告所提出之照片(見本院卷第162頁)顯
    示係一碗麵，旁邊放有手機及眼鏡，還有一隻手；及證人乙○○證稱：照片上之手為伊、手機及眼鏡為伊所有，伊有與被
    告一起用餐，好像無其他人一起等語(見本院卷第224頁)，
    惟參以該照片及乙○○之上開證述，固可證明乙○○有與被告有
    一起用餐，惟該照片亦不能證明兩造間有逾越一般男女社交
    分際之行為或有性行為。
　㈣另原告主張被告知悉乙○○為有配偶之人，且為公司之同事所
    知悉，因為其有與乙○○一同參與德林建設機構所舉辦國外旅
    遊，並提出行程表及團員名冊為據(見本院卷第275至277頁)
    ，惟依該團員名冊所示，被告並未參與該次旅遊。另原告聲
    請訊問之證人丙○○證稱：伊與被告是100至103年是同事，伊
    、乙○○與被告曾於100年至103年之汐止案件、106年至109年
    中和案件合作過；同事都知道乙○○有小孩、配偶之人，且原
    告亦曾至案場，但伊不知道乙○○有無告知被告其已婚，及原
    告至案場時，被告有無在場，伊與被告、乙○○同事期間，伊
    不知也不了解其二人有無曖昧之情等語(見本院卷第360至36
    3頁)，固可以證明被告知悉乙○○已婚，惟仍不能證明被告與
    乙○○有共同不法侵害原告配偶權或以背於善良風俗之方法侵
    害原告之配偶身分法益之行為。
　㈤綜上，原告所提出之證據，尚不足以證明被告有不法侵害其
    配偶權或以背於善良風俗之方法加損害其之配偶身分法益之
    行為，則原告依民法第184條第1項前段、後段、第195條第1
    項、第3項規定，請求被告負損害賠償責任，即屬無據。
五、從而，原告依民法第184條第1項前段、後段、第195條第1、
    3項規定，請求被告給付100萬元，及自起訴狀繕本送達翌日
    起至清償日止，按週年利率百分之5計算之利息，為無理由
    ，應予駁回。又原告之訴既經駁回，其假執行之聲請亦失所
    依據，應併予駁回。
六、本件事證已臻明確，兩造其餘之攻擊或防禦方法及所用之證
    據，經本院斟酌後，認為均不足以影響本判決之結果，爰不
    逐一論列，附此敘明。　　
七、據上論結，本件原告之訴為無理由，依民事訴訟法第78條判
    決如主文。
中　　華　　民　　國　　111 　年　　4 　　月　　11　　日
                  民事第三庭  法  官  陳月雯
以上正本係照原本作成。
如對本判決上訴，應於判決送達後20日內向本院提出上訴狀，若
委任律師提起上訴者，應一併繳納上訴審裁判費，否則本院得不
命補正逕行駁回上訴。
中　　華　　民　　國　　111 　年　　4 　　月　　11　　日
                              書記官  劉雅萍　
附表：　　　　　　　　　　　　　　
編號 時間 侵權事實 1 104年間 被告以line傳送「我愛你」曖昧訊息予乙○○ 2 104年6月2日19時9分至20時11分 被告與乙○○共同前往新北市汐止區吉林汽車旅館發生性行為 3 104年6月11日12時29分至13時44分 被告與乙○○共同前往新北市汐止區芬多精加香汽車旅館發生性行為 4 104年6月18日12時04分至13時29分 被告與乙○○共同前往新北市汐止區芬多精加香汽車旅館發生性行為 5 104年6月25日12時12分至13時36分 被告與乙○○共同前往新北市汐止區芬多精加香汽車旅館發生性行為 6 104年7月1日12時14分至13時42分 被告與乙○○共同前往新北市汐止區芬多精加香汽車旅館發生性行為 7 104年8月3日16時55分至18時15分 被告與乙○○共同前往新北市汐止區芬多精加香汽車旅館發生性行為 8 105年2月15日12時56分至14時29分 被告與乙○○共同前往新北市汐止區吉林汽車旅館發生性行為 9 106年9月18日 被告於郵件中對乙○○親暱稱呼「my   dear....」 10 107年6月1日12時33分至15時26分 被告與乙○○共同前往新北市三重區新加坡汽車旅館發生性行為 11 107年8月31日14時30分至16時23分 被告與乙○○共同前往新北市三重區新加坡汽車旅館發生性行為 12 108年7月2日12時23分至14時16分 被告與乙○○共同前往新北市三重區新加坡汽車旅館發生性行為 13 自104年6月起至108年9月15日 被告與乙○○交往